【裁判字號】    90,易,363
【裁判日期】    900430
【裁判案由】    違反著作權法
【裁判全文】
臺灣屏東地方法院刑事判決                            九十年度易字第三六三號
    公  訴  人  臺灣屏東地方法院檢察署檢察官
    被      告  甲○○
右列被告因違反著作權法案件，經檢察官聲請簡易判決處刑（九十年度偵字第五七八
號），本院屏東簡易庭認應適用通常程序而移由本院普通庭審理，本院判決如左：
     主  文
甲○○共同以明知為侵害著作權之物意圖營利而交付之方法侵害他人之著作權為常業
，處有期徒刑壹年貳月，緩刑肆年。扣案之如附表所示之雷射唱片貳佰參拾柒片、錄
音帶貳佰貳拾參卷及廣告表壹面均沒收。
     事  實
一、甲○○明知如附表所示雷射唱片及錄音帶中之歌曲，分別係如附表所示之公司享
    有著作權之錄音著作，竟與不詳年籍綽號「阿明」之成年男子，共同意圖營利，
    基於常業之犯意連絡，自民國九十年一月初起，向某不詳姓名男子，於不詳地點
    ，以每片新臺幣（下同）五十元之代價，購入未經各該著作權人授權而擅自重製
    上開錄音著作之如附表所示之盜版雷射唱片後，多次在屏東縣屏東市○○路與廈
    門街口中央市場內，以每片一百元之價格販售而交付予不特定之人，侵害他人之
    著作權，且以之為業恃以維生。嗣於同年月十六日上午十一時三十分許，為警在
    上址查獲，並扣得如附表所示之盜版雷射唱片計二百三十七片、盜版錄音帶二百
    二十三卷及廣告表一面。
二、案經滾石國際音樂股份有限公司等訴由屏東縣警察局移送台灣屏東地方法院檢察
    署檢察官聲請簡易判決處刑，本院屏東簡易庭認應適用通常程序而移由本院普通
    庭審理。
     理  由
一、訊據被告甲○○固坦認有於右揭時地販賣盜版之雷射唱片及錄音帶之事實，惟否
    認係常業犯，辯稱：伊販賣時間不久並非常業云云。經查，被告自白之部分，核
    與告訴代理人指訴之情節相符。又被告無業，於販售前開盜版雷射唱片期間，別
    無其他工作收入，均據其自承在卷，且被告販售該等盜版之雷射唱片，每片毛利
    多達五十元，而遭查扣之盜版雷射唱片計二百三十七片、錄音帶計二百二十三卷
    ，數量非少，獲利豐厚，堪認其係恃販售盜版雷射唱片維生，被告空言否認，要
    無可採。此外，復有盜版雷射唱片計二百三十七片及錄音帶計二百二十三卷及廣
    告表一面扣案可稽，事證明確，犯行洵堪認定，應予依法論科。
三、查被告明知為侵害著作權之物，意圖營利而交付，以之侵害他人著作權為常業，
    係犯著作權法第九十四條之罪。公訴意旨認被告多次犯行，係連續犯同法第九十
    二條之罪，容有未洽，惟販售盜版雷射唱片之基本事實則同，本院自應予審理，
    並變更起訴法條。被告與不詳年籍綽號「阿明」之男子間，有犯意之連絡及行為
    分擔，為共同正犯。又被告販賣之盜版雷射唱片中所錄之歌曲，分別係非法重製
    如附表所示之公司享有著作權之錄音著作，被告以一販賣行為侵害多數著作權人
    之法益，為想像競合犯，依刑法第五十五條之規定，應從一重處斷。爰審酌被告
    販賣盜版雷射唱片，侵害他人著作權，嚴重危害唱片市場之健全發展，惟念其販
    售時間不長，且犯後坦承犯行，態度良好等一切情狀，量處如主文所示之刑。又
    查被告前未曾受有期徒刑以上刑之宣告，有臺灣屏東地方法院檢察署刑案資料查
    註紀錄表及本院全國前案紀錄表可佐，其因一時失慮致罹刑章，經此教訓，當知
    謹慎，信無再犯之虞，本院認其所受刑之宣告以暫不執行為適當，併宣告緩刑肆
    年，以啟自新。扣案之如附表所示之盜版雷射唱片計二百三十七片、錄音帶二百
    二十三卷及廣告表一面，均係被告所有供犯罪所用之物，應依刑法第三十八條第
    一項第二款沒收。
據上論斷，應依刑事訴訟法第四百五十二條、第二百九十九條第一項前段、第三百條
，著作權法第八十七條第二款、第九十三條第三款、第九十四條，刑法第十一條前段
、第二十八條、第五十五條、第七十四條第一款、第三十八條第一項第二款，判決如
主文。
本案經檢察官張啟聰到庭執行職務。
中      華      民      國      九十      年      四    月    三十    日
                                      臺灣屏東地方法院刑事第二庭
                                          法  官  林昌義
右正本證明與原本無異。
對於本判決如有不服應於收受送達後十日內向本院提出上訴書狀上訴於台灣高等法院
高雄分院並按他造當事人之人數附具繕本。
                                          書記官  薛慧茹
中     華      民      國   九十      年      四    月    三十    日
附錄本案論罪科法條
著作權法第八十七條第二款：有左列情形之一者，視為侵害著作權或製版權：
二、明知為侵害著作權或製版權之物而散布或意圖散布而陳列或持有或意圖營利而交
    付者。
第九十三條：有左列情形之一者，處二年以下有期徒刑，得併科新臺幣十萬元以下罰
            金：
            三、以第八十七條各款方法之一侵害他人之著作權者。
第九十四條：以犯第九十一條、第九十二條或第九十三條之罪為常業者，處一年以上
            七年以下有期徒刑，得併科新台幣四十五萬元以下罰金。


司法院資訊處製作；財團法人民間司法改革基金會備份。
